【裁判字號】    89,易,2546
【裁判日期】    890707
【裁判案由】    贓物
【裁判全文】
臺灣高雄地方法院刑事判決                        八十九年度易字第二五四六號
    公  訴  人  臺灣高雄地方法院檢察署檢察官
    被      告  戊○○
右列被告贓物因案件，經檢察官提起公訴（八十九年度偵字第三一三八號），本院判
決如左：
    主  文
戊○○連續故買贓物，處有期徒刑壹年陸月。
    事  實
一、戊○○在高雄縣大寮鄉○○○路五八０號開設「安發汽車保養廠」，從事汽車引
    擎、烤漆、鈑金等修理業務。明知自稱為「劉一輝」之不詳真實姓名年籍成年人
    ，前來求售之自用小客車車體及零件係無證明文件、來源不明之贓物，竟基於概
    括之犯意，自民國八十八年十月十二日起至八十八年十月二十九日前某日止，連
    續以新臺幣（下同）三千元至一萬元之低價，向「劉一輝」購買車牌號碼ＯＪ─
    九七一二號自用小客車車殼（豐田牌、一九九五年份，丁○○所有，於八十八年
    四月一日八時三十分，在台中縣沙鹿鎮○○路九之二號前失竊）、ＹＲ─００九
    三號自用小客車車體（國瑞牌、一九九六年份，甲○○所有，於八十八年五月二
    十八日七時，在高雄縣鳳山市○○○路○段一五六號前失竊）、ＶＰ─七八五一
    號自用小客車部分零件（賓士牌、一九八九年份，許有倫所有，於八十八年二月
    十一日七時，在高雄市○○區○○路二一九巷十五號前失竊）、Ｃ七─三０七八
    號自用小客車汽缸蓋及部分零件（三菱牌、一九九九年份，乙○○所有，於八十
    八年四月七日十六時，在台南縣官田鄉二鎮村建業十七號前失竊）、ＹＳ－三八
    九八號自用小客車車體（中華牌，一九九七年份，丙○○所有，於八十八年十月
    二十日，在高雄縣大寮鄉○○路二十二號前失竊），藏置於其承租之同鄉○○○
    路一００二巷二十號倉庫內，供拆解後，充為不知情之第三人前來求修受損汽車
    時之維修零件。嗣八十八年十月二十九日二十時許，在前開倉庫內，為警查獲，
    並起出上開車體及零件。
二、案經高雄縣警察局林園分局移送台灣高雄地方法院檢察署檢察官偵查起訴。
     理  由
一、訊據被告戊○○對於在右揭時地，向自稱是「劉一輝」之成年男子購買上開車體
    及零件之事實供承不諱，惟矢口否認有何故買贓物犯行，辯稱：伊不知前開車體
    及零件係贓物，且係一次買進，非分多次買進云云。然查：右開車輛分別係丁○
    ○、甲○○、許有倫、乙○○、丙○○所有，分別於前開時地失竊等情，業經被
    害人丁○○等五人分別於警訊中指述明確，並有贓物領据五份、車輛竊盜資料查
    詢報表三份、協尋單二份附卷可稽，是前開車輛之車身及零件均係贓物無訛。被
    告購買前開車體、零件時，「劉一輝」均未提出報廢文或來源證明文件，且購買
    之價格較市價便宜等情，復為被告自承在卷，而被告自十三歲起即從事車輛保養
    業務，開設保養廠亦已十餘年等情，亦為被告在偵審中自承在卷，則被告從事汽
    車相關之業務已近三十年，衡情其對於購買汽車、車體、零件等須具備合法之證
    件或來源證明及汽車之品牌、年份、特性等事項，自較一般人更有深刻之知識與
    認識，而前開Ｃ七─三０七八號汽車為一九九九年份、ＯＪ─九七一二號汽車為
    一九九五年份、ＹＲ─００九三號汽車為一九九六年份、ＹＳ－三八九八號汽車
    為一九九七年份，車齡均尚淺，一般除非有發生重大交通事故，少有報廢之情形
    ，被告長期經營修車廠，對各類零件所屬車輛之大約出廠年份豈有不知之理？被
    告對於「劉一輝」既無相當之認識，竟能提供多數年份尚淺之汽車車體、零件供
    銷售之用，且無法提出汽車來源證明，以被告豐富之智識、經驗之觀之，其焉有
    不知係贓物之理？再被告係分多次向「劉一輝」買受上開汽車車體、零件之事實
    ，已據其在警訊時及偵查中供明，其在本院審理中翻異前供，係屬避就之詞，不
    足採信。從而，被告上開所辯，均屬卸責之詞，罪證明確，犯行洵堪認定。
二、核被告所為，係犯刑法第三百四十九條第二項之故買贓物罪。其先後多次故買贓
    物犯行，時間緊接，犯罪手法相同，觸犯同一罪名之罪，顯係基於概括犯意反覆
    為之，應依連續犯之規定以一罪論。爰審酌被告尚無犯罪前科，素行良好，有臺
    灣高雄地方法院檢察署刑案資料查註紀錄表可憑，經營汽車修理廠，不思提昇修
    車技術，良好之服務態度，以爭取客源，獲取合理之報酬，竟妄圖僥倖，低價買
    受贓物充當零件，壓低成本，獲取暴利，助長竊盜歪風，使一般車主惶惶終日，
    敗壞社會治安，犯後又未能賠償被害人損害，且飾詞圖卸，態度不佳等一切情狀
    ，量處如主文所示之刑，以示懲儆。
據上論斷，應依刑事訴訟法第二百九十九條第一項前段，刑法第五十六條、第三百四
十九條第二項、罰金罰鍰提高標準條例第一條前段，判決如主文。
中      華      民      國      八十九      年      七    月    七      日
                                  臺灣高雄地方法院刑事庭
                                      法  官  林水城
右正本證明與原本無異。
如不服本判決，應於判決送達後十日內，向本院提出上訴狀。
                                      書記官  葛羽洪
中    華    民    國    八十九    年      七      月        七        日
附錄論罪法條
刑法第三百四十九條第二項
搬運、寄藏、故買贓物或為牙保者，處五年以下有期徒刑、拘役或科或併科一千元以
下罰金。


司法院資訊處製作；財團法人民間司法改革基金會備份。
